【裁判字號】    89,易,2126
【裁判日期】    891016
【裁判案由】    違反區域計劃法
【裁判全文】
臺灣桃園地方法院刑事判決                        八十九年度易字第二一二六號
    公  訴  人  臺灣桃園地方法院檢察署檢察官
    被      告  甲○○
    選任辯護人  乙○○
右列被告因違反區域計劃法案件，經檢察官聲請簡易判決處刑（八十九年度偵字第七
二四號），本院適用通常程序判決如左：
        主  文
甲○○違反管制使用土地，經該管縣政府限期令其變更使用恢復土地原狀，不依限變
更土地使用恢復土地原狀，處拘役肆拾捌日，如易科罰金，以佰元折算壹日。
        事  實
一、甲○○係桃園縣觀音鄉○○段六四三、六四五、六四六、六四八、六四八之一、
    六四八之二、六四八之三地號土地（總面積共約一．五公頃）之所有權人，明知
    前揭土地業經桃園縣政府編定為一般農業區農牧用地，不得做為堆置廢土或其他
    用途，竟自民國八十八年一月、二月間起，未經過政府核准，擅於上揭土地上，
    推置廢土，致使無法正常為農牧地使用，而違反非都市土地分區使用管制之限制
。嗣經桃園縣政府查獲後，於八十八年三月十九日以八八府地用字第０五四七四
    四號函通知甲○○限期於八十八年三月三十一日前恢復土地原狀，詎甲○○於收
    受前揭函件後，仍未於期限內回復原狀。
二、案經桃園縣政府移送台灣桃園地方法院檢察署檢察官偵查起訴。
        理  由
一、程序部分：
    本件原由檢察官聲請以簡易判決處刑，惟經本院簡易法庭認為有刑事訴訟法第四
    百五十一條之一第四項但書之情形，因認不宜逕以簡易判決處刑，爰依刑事訴訟
    法第四百五十二條之規定，適用通常程序審判之，於此合先敘明。
二、訊據被告固坦承其有右揭填土行為及未於期限內回復土地原狀之事實，惟矢口否
    認有何違反區域計劃法之犯行，辯稱：伊並沒有變更土地之使用，無從回復原狀
    ，右揭土地在伊購買之時，是一個漁池，所以伊才用土將漁池填平，以利耕作，
    於填土後，因為不方便種植，伊就先申請造林，伊也有在那邊種植樹苗，只是樹
    苗存活率不高，有些沒有種活，至於伊後來所填之土，伊只是補貼運費，所填用
    的土是別人原本不要的，而伊經縣政府通知以後，亦有改善以求恢復原狀，只是
    伊再申請樹苗種植後，存活率仍然有限等語。惟查，被告之右揭事實，業據移送
    機關桃園縣政府函敘甚明，並有現場照片二十張及桃園縣政府八十八年三月十九
    日八八府地用字第０五四七四四號函在卷可按，又查，依據現場攝影照片所顯示
    之右揭土地現場之景觀，覆蓋在其土地表層上者，乃係屬於橙黃色之貧瘠土，且
    多雜有石塊，顯係原屬一般建築基地廢棄土，被告如果確實有心，當填置良土以
    供耕作，衡情應不致於枉出運費，要來此等頗多混雜石塊之橙黃色貧瘠土，使得
    一般的農作植物均難以入根生長，且於日後，該一整片土地更是難以機械化耕作
    （因土中所夾雜之石塊，將會破壞農業用機械設備），是被告顯已將右揭農牧用
    地，移充作堆置廢棄土石場使用甚明。而桃園縣政府因鑑於農牧土地資源有限，
    認被告在右揭土地上所推置之土、石，已經變更右揭土地之使用，故依法責令被
    告應回復原狀，並無何不當，被告卻僅以申請造林，已種有樹苗等語置辯，既尚
    無任何改善土質之舉動，右揭土地上所推置橙黃色貧瘠土及石塊，亦均依舊仍然
    存在，任令該片滿置石塊之橙黃色貧瘠土地，無法正常農牧，僅執上揭詞語辯稱
    伊沒有變更土地之使用，無從回復原狀云云，核均不足予採取。綜據上述，本件
    事證明確，被告右揭犯行已足堪認定，應予依法論科。
三、按區域計畫法業餘八十九年一月二十六日修正公布，同年月二十八日生效，本件
    被告行為依法律有變更，以修正前之法律有利於被告，應適用修正前法，是核被
    告甲○○右揭所為，係觸犯修正前區域計畫法第二十一條第一項之違反同法第十
    五條第一項非都市土地之分區管制使用規定，而其不依桃園縣政府限期變更土地
    使用恢復土地原狀之命令，核應依同法第二十二條之規定論處。爰審酌被告犯後
    態度，並另參其犯罪動機、目的、手段等一切情狀，量處如主文所示之刑，同時
    並諭知易科罰金之折算標準，以示儆懲。
據上論斷，應依刑事訴訟法第四百五十二條、第二百九十九條第一項前段，修正前區
域計畫法第二十二條，刑法第十一條前段第二條第一項但書、第四十一條，罰金罰鍰
提高標準條例第一條前段、第二條，判決如主文。
本案經檢察官魏雯祈到庭執行職務。
中      華      民      國      八十九    年      十      月    十六    日
                                臺灣桃園地方法院刑事第一庭
                                      法  官 呂 仲 玉
右正本證明與原本無異。
如不服本判決，應於判決送達後十日內向本院提出上訴狀( 應附繕本 )，上訴於
臺灣高等法院。
                                    書記官   劉文松
中        華        民        國   八十九   年   十   月    二十四    日
區域計劃法第二十二條
違反前項規定不依限變更土地使用或拆除建築物恢復原狀者，依行政執行法辦理外，
並得處六個月以下有期徒刑、拘役或科三千元以下罰金。


司法院資訊處製作；財團法人民間司法改革基金會備份。
